臺灣臺中地方法院交通事件事裁定　　　96年度交聲字第1212號
原處分機關　交通部公路總局臺中區監理所豐原監理站
受處分人　　志觀交通有限公司
　　　　　　　　　　統一編號：.
代　表　人　林滄琦
上列受處分人因違反道路交通管理處罰條例案件，對於交通部公
路總局臺中區監理所豐原監理站96年10月19日豐監稽違字裁63-
GD00000000號裁決書，聲明異議，本院裁定如下：
    主  文
異議駁回。
    理  由
一、原處分機關略以：受處分人所聘僱之司機廖誼註，於民國96
    年8 月29日14時37分許，駕駛受處分人所有車牌號碼792-GJ
    營業貨運曳引車，行經環中路與新民巷口處，因「核重35T
    （公噸）；總載重40.81T，超重5.81T 。廢土級配，九寶磅
    單」之違規，為臺中市警察局第四分局以違反道路交通管理
    事件通知單（單號：GD0000000）舉發。本站於96年10月19
    日以豐監稽違字第63-GD0000000號裁決書裁罰新臺幣（下同
    ）16,000 元整，並記汽車違規紀錄一次。
二、異議人即受處分人志觀交通股份有限公司則以：本件員警據
    以取締駕駛人違規超載所使用之「九寶環保工程有限公司」
    （下稱九寶公司）之地秤，依經濟部標準檢驗局核定最大秤
    重僅為30公噸，惟本件車輛核定載重35公噸，事發當天秤重
    值為40.81 公噸，均已超過該地秤所檢定之最大秤重範圍，
    所測得之載重數據顯然不正確，爰聲明異議云云。
三、按汽車裝載貨物超過核定之總重量、總聯結重量者，處汽車
    所有人罰鍰，並記汽車違規紀錄1 次，其應歸責於汽車駕駛
    人時，除依第3 項處汽車駕駛人罰鍰及依第63條第1項第2款
    記點外，汽車所有人仍應記該汽車違規紀錄1次。有前2項規
    定之情形者，應責令改正或當場禁止通行，並處1 萬元罰鍰
    ；超載10公噸以下者，以總超載部分，每1公噸加罰1千元；
    超載逾10公噸至20公噸以下者，以總超載部分，每1 公噸加
    罰2 千元；超載逾20公噸至30公噸以下者，以總超載部分，
    每1 公噸加罰3千元；超載逾30公噸者，以總超載部分，每1
    公噸加罰5 千元，未滿1公噸以1公噸計算；貨車之裝載，其
    裝載貨物不得超過核定之總重量。道路交通管理處罰條例第
    29條之2 第1項、第3項、道路交通安全規則第79條第1項第1
    款與違反道路交通管理事件統一裁罰標準表分別定有明文。
四、經查：
  (一)本件異議人所有之車號792-GJ營業貨運曳引車，於上開時、
    地，因汽車裝載貨物超過核定重量之違規，為員警會同該車
    司機廖誼註至設於台中市○○區○○路4段557號九寶公司之
    地秤過磅後，經以汽車裝載貨物超過核定之總重量、總聯結
    重量為由當場舉發違規等情，有前揭舉發通知單一紙與裁決
    書一份等在卷可稽。
  (二)異議人所爭執九寶公司之地秤，其檢定合格之最大秤量為30
    公噸，固有東興地磅社向經濟部標準檢驗局申請，由該局於
    96年2 月16日核發之度量衡器檢定合格證書一紙在卷可參。
    惟經本院向九寶公司查詢後，九寶公司表示：該地秤係由東
    興地磅社安裝並向經濟部標準檢驗局申請檢定，雖申請檢定
    之合格最大秤重為30公噸，惟實際可秤重100 公噸，當初係
    為節省申請檢定之費用，所以只申請登記為30公噸等情，此
    有九寶公司以掛號郵件函覆本院，未載日期文號之信函1 紙
    在卷可參。茲再比對卷附九寶公司之電子地磅傳票，確實記
    載為「100 噸」，則本件員警向九寶公司所借用之地秤，其
    有效之最大秤重實際應為100公噸一情，應堪認定。
  (三)此外，依九寶公司上開回函亦表示，本件員警於取締時，已
    詢問貨車司機對於地秤之秤量有無異議，且貨車司機廖誼註
    於秤重完畢後，並在地磅傳票上簽名確認無訛。其事後再對
    地秤之秤量爭執，顯屬無稽。
  (四)綜上所述，本件員警取締所使用之地秤，其實際有效秤量既
    為100公噸，而異議人之車輛核重35公噸，載重40.81公噸，
    均在該地秤有效秤量範圍。則員警以異議人超載5.81公噸舉
    發違規，並由原處分機關予以處罰，均屬於法有據。本件聲
    明異議為無理由，應予駁回。
五、據上論斷，應依道路交通管理處罰條例第87條第2 項、道路
    交通案件處理辦法第19條，裁定如主文。
中　　華　　民　　國　　96　　年　　11　　月　　28　　日
                    交通法庭  法  官  高英賓
上正本證明與原本無異。
如不服本裁定應於送達後五日內向本院提出抗告狀。
                              書記官  司立文
中　　華　　民　　國　　96　　年　　11　　月　　28　　日
